# 员工资记账问题

提问人：wx_62b426a626c2 时间：2022-08-04 10:34:25
请教陈版主，关于员工工装的问题如何处理 ：分两种情况： 1 、企业批量购入衬衣，员工缴纳高于衬衣购入成本的现金，主要出现在员工衣服坏了，额外从公司购买工服，由于供应商变动，导致给员工的定价高于公司购入的成本价，这种情况该如何记账，多收的钱该计入营业外收入或者其他业务收入吗； 2 、企业批量购入工装，直接在员工工资中扣除购入成本30%，70%由公司承担，这种情况该如何进行账务处理；
@chenyiwei

回答人：chenyiwei
1 、工作服并不是本企业日常经营的正常产品或商品，企业不应将购入工作服和向员工收款的交易确认收入和成本。企业向员工收取的款项超出原采购成本的部分可冲减工作服成本此前的入账科目，如“管理费用——劳动保护费”等。
2 、同理。员工承担的30%部分冲减工作服成本此前的入账科目，如“管理费用——劳动保护费”等。